【裁判字號】    97,財管,23
【裁判日期】    970331
【裁判案由】    選任遺產管理人
【裁判全文】
臺灣彰化地方法院民事裁定  97年度財管字第23號
聲  請  人  合作金庫商業銀行股份有限公司
法定代理人  丙○○
非訟代理人  丁○○
上列聲請人聲請為被繼承人乙○○選任遺產管理人事件，本院裁
定如下：
    主      文
選任甲○○（男，民國○○年○○月○○日生，身份證統一編號：Ｚ000
000000號，住彰化縣員林鎮○○路20號5樓之2）為被繼承人乙○
○（女，40年05月21日生，96年07月05日死亡，身份證統一編號
：Ｚ000000000號，生前住彰化縣員林鎮○○路20號5樓之2）之
遺產管理人。
聲請程序費用新台幣壹仟元由被繼承人之遺產負擔。
    理      由
一、按繼承開始時，繼承人有無不明，而無親屬會議或親屬會議
    未於一個月內選定遺產管理人者，利害關係人得聲請法院選
    任遺產管理人。又按先順序繼承人均拋棄其繼承權時，由次
    順序之繼承人繼承。其次順序繼承人有無不明或第四順序之
    繼承人均拋棄其繼承權者，準用關於無人承認繼承之規定，
    民法第1177條、第1178條第2項、第1176條第6項規定甚明。
二、本件聲請意旨略以：聲請人係被繼承人乙○○之債權人，被
    繼承人乙○○於民國96年07月05日死亡，經查其全體繼承人
    ，均已拋棄繼承，無法依民法第1177條選定遺產管理人，以
    致聲請人之債權一直無法行使，為保障權益，爰請鈞院依職
    權指定被繼承人乙○○之遺產管理人等語。
三、經查聲請人主張之事實，業據提出借據及貸款契約影本、他
    項權利證明書、抵押權設定契約書、本院彰院賢執春95年度
    執字第19403號拍賣公告影本、本院執行處通知影本、本院
    96 年10月17日彰院賢家勇96年度繼958字第0960043127號函
    影本、拋棄繼承聲請書、繼承系統表等為證，並經本院依職
    權調取本院96年度繼字第958號拋棄繼承卷宗，經核無訛，
    聲請人之主張堪信屬實。
四、次查，甲○○為被繼承人乙○○之胞弟，44年12月12日生，
    ，戶籍地與被繼承人乙○○之生前戶籍地同一，其與被繼承
    人關係密切，衡情對被繼承人乙○○之債權債務關係應較他
    人清楚，且年紀又非老邁，應堪勝任遺產管理之務。綜上，
    認本件選任甲○○為被繼承人乙○○之遺產管理人應為適當
    ，並裁定如主文所示。
五、依非訟事件法第157條裁定如主文。
中    華    民    國    97    年    3     月    31    日
                    家事法庭    法  官  詹秀錦
以上正本係照原本作成。
如對本裁定抗告須於裁定送達後10日內向本院提出抗告狀。
中    華    民    國    97    年    3     月    31    日
                                書記官  熊掌山


司法院資訊處製作；財團法人民間司法改革基金會備份。
